臺灣臺北地方法院刑事判決　　　　　　 94年度交易字第415號
公　訴　人　臺灣臺北地方法院檢察署檢察官
被　　　告　乙○○
上列被告因過失傷害案件，經檢察官提起公訴（九十四年度偵字
第九七二一號），本院判決如下：
    主  文
乙○○因過失傷害人，處有期徒刑參月，如易科罰金，以參佰元
折算壹日。
    犯罪事實
一、乙○○無犯罪前科。乙○○考領有汽車駕駛執照，於民國九
    十四年一月二十二日下午駕駛車號5B-4733 號自用小客車，
    沿台北市○○○路○段由東往西方向行駛，於當日下午一時
    三十分許，行近忠孝東路四段與同路段五五三巷口有紅黃綠
    號誌管制之交岔路口時，本應注意汽機車行駛至交岔路口，
    行進應遵守燈光號誌，而圓形紅燈表示禁止通行，不得超越
    停止線或進入路口，而依當時天候晴、日間自然光、路面乾
    燥、無缺陷、無障礙物、視距良好等情，並無不能注意之情
    形，見其行駛方向之交通號誌已轉為紅燈，竟疏未注意遵守
    暫停，猶前駛直行通過，適有甲○○騎駛QSR-332 號輕型機
    車，丁○○騎駛GDK-233 號重型機車沿行進方向之號誌為綠
    燈之該路段五五三巷口由北往南駛出，乙○○見狀雖趕緊閃
    煞，仍因閃避不及，所駕駛之自用小客車先撞擊甲○○騎駛
    QSR-332 號輕型機車左後車身，再撞擊跟在甲○○機車後方
    之丁○○騎駛之GDK-233 號重型機車左側，甲○○、丁○○
    遂倒地，甲○○因此受有右手、左腳擦傷之傷害（未提出傷
    害告訴），丁○○因此受有左肱骨下端粉碎性骨折併左橈骨
    神經損傷、臉部擦傷之傷害，而正在現場值特種交通勤務之
    台北市政府警察局交通警察大隊信義分隊之警員丙○○目賭
    上開車禍經過，立即上前處理，並打電話通知其他同事前來
    現場處理，及通知救護車到現場將傷者甲○○、丁○○送醫
    治療。
二、案經被害人丁○○提出告訴由台北市政府警察局信義分局移
    送台灣台北地方法院檢察署檢察官偵查起訴。
    理  由
一、訊據被告乙○○對於上揭事實坦承不諱，核與告訴人丁○○
    於警詢、偵查及本院審理時、證人甲○○於警詢、本院審理
    時指述、證人丙○○（台北市政府警察局交通警察大隊信義
    交通分隊）於本院審理時證述之情形相符，並有路交通事故
    現場圖、台北市政府警察局交通警察大隊事故肇事原因初步
    分析研判表、丁○○之國泰綜合醫院乙種診斷證明書二紙（
    九十四年度偵字第九七二一號卷第十三頁、第十四頁、第二
    十二頁、第二十三頁）、台北市政府警察局信義分局九十四
    年十月三日北市警信分交字第09433240900號函送之交通事
    故現場圖、丁○○、甲○○、乙○○交通事故談話記錄表、
    道路交通事故調查報告(一)、(二)、車損及現場照片十三張（本
    院卷第十五頁至第二十九頁）在卷可稽。按汽車行駛至交岔
    路口，其行進、轉彎，應遵守燈光號誌之指示；而車輛面對
    圓形紅燈表示禁止通行，不得超越停止線或進入路口，道路
    交通安全規則第一百零二條第一項第一款及道路交通標誌標
    線號誌設置規則第二百零六條第五款第一目分別定有明文。
    本件被告駕駛車輛於道路，本應負有注意前揭交通安全規定
    以防止危險發生之注意義務，且本件肇事時、地之天候、路
    況皆屬良好，有道路交通事故調查報告表(一)及前開車禍現場
    照片可憑，顯見肇事時被告並無不能注意之情事，竟於其車
    行駛方向之交通號誌已轉為紅燈時，未注意遵守暫停，猶前
    駛直行通過致與證人甲○○、告訴人分別騎駛之機車發生碰
    撞而使告訴人因而倒地受有傷害，被告行為顯有過失，且被
    告過失駕車肇事行為與告訴人之傷害結果間，具有相當因果
    關係，該當刑法過失傷害罪之構成要件，本件事證明確，被
    告過失傷害之犯行洵堪認定，應依法論科。
二、核被告所為，係犯刑法第二百八十四條第一項前段過失傷害
    罪。又被告於前揭時地駕車未遵守圓形紅燈號誌指示違規前
    行致撞擊依綠燈號誌指示自忠孝東路四段五五三巷口由北往
    南駛出之告訴人、證人甲○○騎駛之機車時適有在現場值特
    種交通勤務之台北市政府警察局交通警察大隊信義分隊之警
    員丙○○目賭上通過車禍發生之情，已據被告、告訴人、證
    人甲○○、丙○○陳明在卷，是被告雖於車禍發生後隨同受
    傷之告訴人、證人甲○○前往國泰醫院而於接調查時坦認開
    車肇事，然不符刑法第六十二條前段所定對於未發覺之犯罪
    自首而接受裁判之要件，附此敘明。爰審酌被告素行良好（
    無犯罪前科，有台灣台北地方法院檢察署刑案資料查註記錄
    表及台灣高等法院被告前案紀錄表在卷可稽）、本件車發生
    違反注意義務之疏失程度、告訴人所受之傷勢、被告犯後尚
    能坦認犯行，態度尚稱良好、惟迄未賠償告訴人所受損害等
    一情狀，量處如主文所示之刑，並諭知易科罰金之折算標準
    。
據上論斷，應依刑事訴訟法第二百九十九條第一項，刑法第二百
八十四條第一項前段、第四十一條第一項前段，罰金罰鍰提高標
準條例第一條前段、第二條，判決如主文。
本案經檢察官詹喬偉到庭執行職務
中　　華　　民　　國　　94　　年　　12　　月　　30 　日
　　　　　　　　　　　　    臺灣臺北地方法院交通法庭
　　　　　　　　　　　　　　　　審判長法　官 陳興邦
                                      法  官 吳秋宏
                                      法  官 林婷立
上正本證明與原本無異
如不服本件判決，得自收受送達之日起十日內，向本院提起上訴
。
                                      書記官 王曉雁
中　　華　　民　　國　　94　　年　　12　　月　　30　　日
附錄本案論罪科刑法條：
中華民國刑法第二百八十四條條第一項
 因過失傷害人者，處六月以下有期徒刑、拘役或五百元以下罰
金，致重傷者，處一年以下有期徒刑、拘役或五百元以下罰金。
